臺灣高等法院民事裁定　　　　　　　　　95年度抗字第1835號
抗　告　人　星港國際商業有限公司
法定代理人　甲　○
上列抗告人因與相對人達欣工程股份有限公司間限期起訴事件，
對於中華民國95年11月29日臺灣臺北地方法院95年度全聲字第
915號所為裁定提起抗告，本院裁定如下：
    主  文
抗告駁回。
抗告訴訟費用由抗告人負擔。
    理  由
一、本件抗告人在原法院聲請意旨略以：相對人就其與抗告人間
    請求給付工程款事件，聲請假扣押抗告人之財產，經原法院
    先後以90年度裁全字第5210號、95年度全字第60號裁定，准
    相對人提供擔保後，對抗告人之財產分別在新臺幣（下同）
    1,130萬9,850元、3,226萬1,372元之範圍內為假扣押，是經
    原法院裁定准對抗告人假扣押之金額合計為4,357萬1,222元
    。雖相對人已起訴請求抗告人給付工程款，經原法院以91年
    度重訴更一字第 1號給付工程款事件受理在案，惟其起訴請
    求金額僅為3,226萬1,372元，是相對人上開聲請假扣押裁定
    之金額，較諸本案請求金額超出1,130萬9,850元，為此，請
    求就該超出部分，命相對人於一定期間內起訴云云。
二、惟按本案尚未繫屬者，命假扣押之法院固應依債務人聲請，
    命債權人於一定期間內起訴，民事訴訟法第529條第1項定有
    明文；所謂本案尚未繫屬，指債權人尚未就假扣押所欲保全
    之債權，向法院起訴請求債務人為給付之謂，此應依假扣押
    所保全請求之原因事實併其請求之金額，綜合判斷之，而債
    權人是否已就假扣押債權之全部提起本案訴訟，則應就本案
    請求給付之總額決定之，尚不以本金為限，此與訴訟標的價
    額之核定，依民事訴訟法第77條之2第2項之規定，不併算孳
    息、損害賠償、違約金或費用者，係屬二事，不得混為一談
    ；又案件已繫屬於法院者，當事人不得更行起訴，故若債權
    人就假扣押所保全之債權，已提起本案訴訟者，法院即無命
    債權人限期起訴之必要（最高法院70年臺抗字第 290號判例
    參照）。
三、經查，相對人原對抗告人聲請核發支付命令，係請求抗告人
    給付1,130萬9,850元及自支付命令送達之翌日起至清償日止
    ，按年息5%計算之利息，旋經抗告人提出異議，視為起訴，
    而由原法院以91年度重訴更一字第1號給付工程款事件受理
    在案，嗣相對人於民國（下同）91年11月12日具狀擴張訴之
    聲明，請求抗告人給付3,185萬6,096元及其中1,130萬9,850
    元自90年8月20日起；其餘2,054萬6,246元自91年5月29日起
    ，均至清償日止，按年息5%計算之利息，此業經本院調取原
    法院91年度重訴更一字第1號給付工程款事件卷宗核閱無訛
    （見本院卷39至49頁）。是相對人依上開本案訴訟請求給付
    之遲延利息，計至目前為止，約為798萬9,942元（其計算式
    為：11,309,850元×5%× (5+6/12)年=3,110,209元；20,54
    6,246元×5%× (4+9/12)年=4,879,733元；3,110,209元+4,
    879,733元= 7,989,942元）。而上開本案訴訟現仍在原法院
    審理中，參諸各級法院辦案期限實施要點第 2條之規定，民
    事通常程序第二審及第三審審判案件之辦案期限各為2年及1
    年，合計為 3年，則迄至上開本案訴訟判決確定為止，預估
    將再衍生遲延利息477萬8,414元（其計算式為：31,856,096
    元×5%×3年= 4,778,414元）。是相對人提起上開民事訴訟
    ，請求抗告人給付之本息總額， 計至判決確定為止， 約為
    4,462萬4,452元（其計算式為：本金31,856,096元+利息7,9
    89,942 元+利息4,778,414元=44,624,452元），已逾原法院
    90年度裁全字第5210號及95年度全字第60號假扣押裁定，准
    相對人對抗告人之財產為假扣押之總額4,357萬1,222元（其
    計算式為：11,309,850元+32,261,372元=43,571,222元─見
    原法院卷3、5、15頁），自無抗告人所指假扣押裁定金額超
    過本案請求金額之情形，是抗告人聲請就超過假扣押金額之
    1,130萬9,850元，命相對人於一定期間內起訴，即非有據。
    從而原裁定駁回抗告人所為限期起訴之聲請，自無不合。抗
    告意旨雖以：就尚未進行訴訟程序之期間計算遲延利息，而
    列入擔保範圍，無異將法院進行訴訟程序所生時間成本，甚
    或延滯訴訟之過失，轉嫁由抗告人負擔，並非合理，亦屬無
    據云云。惟查，尚未到期之遲延利息，性質上屬將來給付之
    訴，此乃抗告人因遲延給付所應負擔之利息，非因法院訴訟
    程序之進行所生，抗告人所指轉嫁云云，殊屬無稽；而依民
    事訴訟法第 246條規定，既允許提起將來給付之訴，則預估
    該未到期部分之遲延利息計入本案請求之債權總額，亦屬允
    當，是抗告人執此指摘原裁定不當，聲明廢棄，為無理由，
    應予駁回。
四、據上論結，本件抗告為無理由，依民事訴訟法第495條之1第
    1項、第449條第1項、第95條、第78條，裁定如主文。
中　　華　　民　　國　　96　　年　　2 　　月　　27　　日
                  民事第六庭  審判長法　官  林鄉誠
　　　　　　　　　　　　　　        法　官  許紋華
          　　　　　　　　　　　　　法　官  梁玉芬
正本係照原本作成。
本裁定除以適用法規顯有錯誤為理由，並經本院許可外，不得再
抗告。如提起再抗告，應於收受後10日內委任律師為訴訟代理人
向本院提出再抗告狀。並繳納再抗告費新台幣１千元。
中　　華　　民　　國　　96　　年　　3 　　月　　1 　　日
　　　　　　　　　　　　　　　　　　書記官  常淑慧
